# Análise - Penguins

## Tópicos que serão abordados:

1.  Apresentação e estudo da base Penguins
2.  Limpeza de dados inválidos
3.  Avaliação de variáveis quantitativas e qualitativas
4.  Análise de correlação
5.  Teste de hipótese e justificativa para variável Sexo
6.  Realizar seleção de variáveis artesanal

### Varíável resposta:

- Usaremos `flipper_length_mm` — o comprimento da nadadeira, em milímetros — como resposta. Queremos investigar e prever essa medida partir das demais informações disponíveis sobre o pinguim: espécie, ilha, medidas do bico, massa corporal, sexo e ano de coleta.

Pergunta formulada:

> Entre pinguins semelhantes nas demais características consideradas, como o comprimento esperado da nadadeira varia com cada preditor, e quão bem o modelo prevê novos pinguins?

### Setup

```{r setup, include=FALSE}
# include=FALSE roda o código, mas esconde tudo do relatório final
knitr::opts_chunk$set(echo = TRUE, warning = FALSE, message = FALSE)

# Carregue todas as bibliotecas aqui, de uma vez
library(dplyr)
library(ggplot2)
```

Iniciando a importação do Dataset

```{r importando data_base}
dados <- read.csv("06_Pinguins_comprimento_nadadeira.csv")

# Exibindo as tuplas iniciais
knitr::kable(head(dados))
```

```{r descrevendo base}
# Descrevendo os dados importados
summary(dados)
```

Agora com a importação feita, vamos fazer uma avaliação inicial, buscando conhecer essa base de dados Vamos fazer uma apresentação inicial desses dados

### Apresentação de variáveis

```{r analise de qualidade de var. qualitativas}
# Carregando as bibliotecas necessárias
library(ggplot2)
library(patchwork)

# 1. Configuração inicial das variáveis
cat_cols <- c('species', 'island', 'sex')
titulos <- c('Espécie', 'Ilha', 'Sexo')
paletas <- c('Blues', 'Oranges', 'Greens') # No R, a reversão (-1) é feita direto na escala

# 2. Criando uma lista de gráficos usando um loop (lapply equivalente ao list comprehension/for)
graficos <- lapply(1:3, function(i) {
  
  # Inicializa o gráfico mapeando a variável da iteração atual
  ggplot(dados, aes(x = .data[[cat_cols[i]]], fill = .data[[cat_cols[i]]])) +
    
    # Adiciona as barras (equivalente ao sns.countplot)
    geom_bar() +
    
    # Adiciona os rótulos de dados no topo das barras (muito mais simples que o ax.patches!)
    geom_text(stat = "count", aes(label = after_stat(count)), 
              vjust = -0.5, fontface = "bold", size = 4) +
    
    # Aplica a paleta de cores reversa
    scale_fill_brewer(palette = paletas[i], direction = -1) +
    
    # Remove rótulo do eixo X, define o Y e o título (equivalente ao ax.set_*)
    labs(title = paste('Distribuição por', titulos[i]), 
         x = NULL, 
         y = 'Frequência (n)') +
    
    # Configuração visual (equivalente ao sns.set_theme e plt.tight_layout)
    theme_minimal() +
    theme(
      plot.title = element_text(size = 12, face = "bold"),
      legend.position = "none"
    )
})

# 3. Juntando os 3 gráficos lado a lado e adicionando o título principal
# O patchwork permite somar os gráficos e agrupá-los na mesma linha usando o operador |
grafico_final <- (graficos[[1]] | graficos[[2]] | graficos[[3]]) +
  plot_annotation(
    title = 'Contagem de Indivíduos pelas Variáveis Qualitativas',
    theme = theme(plot.title = element_text(size = 14, face = "bold", hjust = 0.5)),
    plot.margin = margin(t = 50, r = 50, b = 0, l = 50, unit = "pt")
  )

grafico_final
```

```{r boxplots das var. quantitativas}
# Carregando as bibliotecas
library(ggplot2)
library(patchwork)

# 1. Configuração das listas de variáveis, títulos e cores hexadecimais
num_cols <- c('bill_length_mm', 'bill_depth_mm', 'flipper_length_mm', 'body_mass_g')
titulos <- c('bill_length_mm', 'bill_depth_mm', 'flipper_length_mm', 'body_mass_g')
cores <- c('#4C72B0', '#DD8452', '#55A868', '#C44E52')

# 2. Criando a lista de boxplots com lapply
graficos_box <- lapply(1:4, function(i) {
  
  ggplot(dados, aes(y = .data[[num_cols[i]]])) +
    
    # Adiciona o boxplot (width e outlier.size equivalem ao width e fliersize do Seaborn)
    geom_boxplot(fill = cores[i], width = 0.4, outlier.size = 2, color = "black") +
    
    # Define os títulos e remove os rótulos dos eixos
    labs(title = titulos[i], y = NULL, x = NULL) +
    
    # Aplica o tema limpo
    theme_minimal() +
    theme(
      plot.title = element_text(size = 11, face = "bold", hjust = 0.5),
      axis.text.x = element_blank(), # Remove o texto do eixo X, já que é apenas um boxplot vertical
      axis.ticks.x = element_blank()
    )
})

# 3. Juntando os gráficos e adicionando o título principal
# A função wrap_plots é uma forma inteligente de agrupar listas sem precisar somar um por um
grafico_final_box <- wrap_plots(graficos_box, ncol = 4) +
  plot_annotation(
    title = 'Boxplot das Variáveis Numéricas',
    theme = theme(plot.title = element_text(size = 14, face = "bold", hjust = 0.5)),
    plot.margin = margin(t = 50, r = 25, b = 0, l = 25, unit = "pt")
  )

# Exibe o resultado final
grafico_final_box
```

> Os diagramas de caixa (boxplots) confirmam a consistência das distribuições morfométricas na amostra. As caixas interquartílicas evidenciam a amplitude do centro dos dados para cada medida física. Observa-se uma presença praticamente nula de valores discrepantes isolados (outliers), indicando alta qualidade nas medições de campo e ausência de erros grosseiros de digitação ou amostragem.
